【裁判字號】    99,抗,1379
【裁判日期】    991126
【裁判案由】    聲請具保停止羈押
【裁判全文】
臺灣高等法院刑事裁定                  99年度抗字第1379號
抗  告  人
即  被  告  葉如龍
上列抗告人因犯搶奪等案件，聲請具保停止羈押，不服臺灣板橋
地方法院中華民國99年10月7 日裁定（99年度聲字第4861號），
提起抗告，本院裁定如下：
    主  文
抗告駁回。
    理  由
一、原裁定意旨略以：被告葉如龍因搶奪等案件，前經臺灣板橋
    地方法院訊問並參酌卷內相關事證資料後，認其涉犯刑法第
    320條第1項竊盜罪、第32 1條第1項第3款加重竊盜罪及第32
    5條第1項搶奪罪，犯罪嫌疑重大，又被告前有竊盜及搶奪之
    前案紀錄，且其於民國99年6、7月間，犯下本案多起竊盜及
    搶奪犯行，基此足認被告有反覆實施同一犯罪之虞，本院為
    達防衛社會安全之目的，認其有羈押之必要，乃依刑事訴訟
    法第101條之1第1項第5款、第6款規定，於99年9月14日予以
    羈押在案，被告雖以前揭情詞聲請具保停止羈押，惟其所稱
    上開各節，尚與本案羈押原因是否消滅無關，經審認全案情
    節，認前揭羈押原因迄今猶在。又被告固稱其犯後已坦承犯
    行，對本案所為已深表悔意云云，然仍不足執此遽認被告前
    揭羈押原因及羈押必要性即已消滅。再被告於本案係涉犯刑
    法第320條第1項竊盜、第321條第1項第3款加重竊盜及第325
    條第1項搶奪等罪嫌，刑事訴訟法第101條之 1第1項第5款、
    第 6款將之分別列為預防性羈押之原因，本非在保全被告或
    證據，而係為達防衛社會安全之目的，參以被告在本案係短
    期內先後涉犯竊盜5次、搶奪4次之犯行，且犯案手法堪謂雷
    同，稽此足徵被告確有反覆實施同一財產犯罪之虞，況被告
    既自承係因缺錢購買毒品施用，因而犯下本案犯行，顯見具
    保已難達防衛社會安全之目的，亦徵限制被告人身之自由，
    乃當下衡酌人民基本權利之保障與保全社會之公益目的下，
    所不得不然之抉擇，本院認被告仍有羈押之必要。從而，聲
    請意旨所指其家庭生活及家人安頓狀況亟須被告在外處理等
    情，猶不足以形成本院認為得以具保代替羈押之判斷，又聲
    請意旨另稱被告犯後態度尚屬良好，積極配合調查等事，此
    乃涉及實體判決之量刑審酌，當非停止羈押之要件。至被告
    有無逃亡或湮滅、偽造、變造或勾串共犯或證人之虞，原非
    本案執行羈押之原因，而被告家人及家境等情況，亦與羈押
    之要件無涉，均無庸審酌。此外，復無刑事訴訟法第114 條
    各款所定不得駁回具保停止羈押聲請之事由，故聲請人聲請
    具保停止羈押，礙難准許，應予駁回等語。
二、抗告意旨略以：抗告人即被告前案所犯搶奪、竊盜之罪分別
    為民國84年及88年所犯，本次被告犯罪乃因吸食毒品意志被
    毒品所控制，其在看守所中，每日靜坐反省，已完全戒除毒
    癮，其交保出所後絕不再碰毒品。另被告幼女日內需開刀住
    院，家中尚無成年人可照顧，故請求准被告具保停止羈押云
    云。
三、按法院為羈押之裁定時，其本質上係屬為保全被告使刑事訴
    訟程序得以順利進行，或為保全證據，或為擔保嗣後刑之執
    行程序，或為防止被告反覆施行同一犯罪，而對被告實施剝
    奪其人身自由之強制處分，法院僅須在外觀上審查被告犯罪
    嫌疑是否重大，及有無賴此保全偵、審程序進行或執行而為
    此強制處分之必要，關於羈押原因之判斷，尚不適用訴訟上
    之嚴格證明原則，只需檢察官提出之證據在形式上足以證明
    被告犯罪嫌疑為已足。且被告之犯罪嫌疑是否重大，有無羈
    押之必要，俱屬事實問題，法院容有依法認定裁量之職權。
四、經查：抗告人即被告葉如龍（下稱抗告人）犯竊盜及搶奪等
    案件，經臺灣板橋地方法院檢察署檢察官起訴多達 4次搶奪
    及5次竊盜及1次加重竊盜等犯罪，經原審法院訊問並參酌卷
    內相關事證資料後，因認抗告人涉犯刑法第325條第1項、第
    320條第1項及第321條第1項第3 款之搶奪、竊盜、加重竊盜
    等罪嫌，犯罪嫌疑重大，且抗告人短時間內犯上述多起罪嫌
    ，復前於83年間起即有多項竊盜、搶奪案件前案紀錄，故認
    有事實足認有反覆實施同一犯罪之虞，有羈押之必要，而於
    99年9 月14日裁定予以羈押在案。衡酌抗告人涉犯多起搶奪
    、竊盜案件，對社會治安危害非輕，自不宜准予具保停止羈
    押，從而原審認抗告人羈押原因並未消滅，仍有羈押之必要
    ，駁回抗告人具保停止羈押之聲請，核無不當。抗告意旨所
    指伊已悔悟及個人家庭狀況等因素，均非得具保停止羈押之
    法定理由，又無合於刑事訴訟法第114 條不得駁回具保停止
    羈押聲請之情形，是本件抗告並無理由，自難准許，應予駁
    回。
據上論結，應依刑事訴訟法第412 條，裁定如主文。
中    華    民    國    99    年    11    月    26    日
                  刑事第十二庭審判長法  官  蔡永昌
                                    法  官  蘇隆惠
                                    法  官  蔡新毅
以上正本證明與原本無異。
不得再抗告。
                                    書記官  賴立旻
中    華    民    國    99    年    11    月    29    日

司法院資訊處製作；財團法人民間司法改革基金會備份。
